臺灣高等法院刑事判決
111年度上訴字第1633號
上  訴  人  
即  被  告  陳枝仁


選任辯護人  林恒毅律師(法扶律師)  
上列上訴人因違反槍砲彈藥刀械管制條例案件，不服臺灣宜蘭地
方法院110年度訴字第435號，中華民國111年3月30日第一審判決
（起訴案號：臺灣宜蘭地方檢察署110年度偵字第6472號），提
起上訴，本院判決如下：
    主  文
原判決撤銷。
陳枝仁犯非法持有非制式手槍罪，處有期徒刑伍年陸月，併科罰
金新臺幣參萬元，罰金如易服勞役，以新臺幣壹仟元折算壹日。
扣案非制式手槍壹支（槍枝管制編號○○○○○○○○○○號，含彈匣壹個
）沒收。
    事  實
一、陳枝仁明知可發射子彈具有殺傷力之非制式手槍及子彈，屬
    槍砲彈藥刀械管制條例公告列管物品，非經主管機關許可不
    得持有，竟於民國110年9月9日18時許前某日，以不詳方式
    取得可發射子彈具殺傷力之非制式手槍1支（槍枝管制編號0
    000000000號，含彈匣1個）及可供上開手槍使用之非制式子
    彈8顆，基於持有具有殺傷力之非制式手槍及子彈之犯意，
    非法持有上開非制式手槍及子彈。嗣於110年9月9日18時許
    ，為警持搜索票，在其位在宜蘭縣○○鄉○○路000巷00號住處
    扣得上開槍枝、彈匣及子彈等物。
二、案經宜蘭縣政府警察局礁溪分局報告臺灣宜蘭地方檢察署檢
    察官偵查起訴。　　
    理  由
壹、證據能力
    本件認定犯罪事實所引用之證據，皆無證據證明係公務員違
    背法定程序所取得，又檢察官、被告陳枝仁及辯護人於本院
    準備程序及檢察官與辯護人於審判程序中同意或不爭執作為
    證據（本院卷第96頁、第122頁至第123頁），復經審酌該等
    證據製作時之情況，尚無顯不可信與不得作為證據之情形，
    亦無違法不當之瑕疵，且與待證事實具有關聯性，認為以之
    作為證據應屬適當，依刑事訴訟法第158條之4反面解釋及第
    159條之5規定，認均有證據能力。
貳、實體部分
一、認定事實所憑之證據及理由
    訊之被告陳枝仁固坦承員警於上開時、地扣得前開非制式手
    槍1支（含彈匣1個）及可供上開手槍使用之非制式子彈8顆
    等情，惟矢口否認非法持有非制式手槍、子彈之犯意，辯稱
    ：扣案槍、彈係我朋友「陳紘廷」（下稱：「阿廷」）所有
    的，110年7月份某天「阿廷」到我家，叫我去冰箱拿飲料，
    我家冰箱與神明桌有段距離，我拿飲料回來，就發現「阿廷
    」在神桌底下，我問他在做什麼，他說他在撿銅板，我不知
    道他在偷藏東西，直到警方來搜索查獲槍彈時，我才知道是
    他藏的，我會知道扣案槍、彈係「阿廷」所有，係因於110
    年6月間「阿廷」在友人家拿出扣案槍枝，所以我才有印象
    云云。辯護人則以：若扣案槍、彈係被告同意「阿廷」寄藏
    ，被告住處之神明桌為祖先牌位所在，而住處可以藏匿槍枝
    之處甚多，被告何須將槍、彈藏於神明桌下，因此該槍彈顯
    係「阿廷」自行藏放於被告住處之神明桌下，被告並不知情
    云云。經查：
　㈠扣案槍、彈係由員警於被告位在宜蘭縣○○鄉○○路000巷00號住
    處之神明桌下扣得，並均具有殺傷力等情，業據被告於警詢
    、偵查、原審及本院準備程序中供承在卷（見警卷第1頁至
    第12頁、偵卷第30頁至第31頁、原審卷第59頁至第64頁、第
    112頁、第116頁、本院卷第95頁至96頁），並有宜蘭縣政府
    警察局礁溪分局110年9月9日搜索、扣押筆錄暨扣押物品目
    錄表（見警卷第39頁至第43頁）、現場照片（見警卷第65頁
    、第69頁至第85頁）、內政部警政署刑事警察局110年10月1
    8日刑鑑字第1108005260號鑑定書（見偵卷第38頁至第40頁
    ）及內政部警政署刑事警察局111年6月8日刑鑑字第1110053
    353號函（見本院卷第99頁至104頁、第115頁至第117頁）在
    卷可稽，足認被告上開供述與事實相符，此部分之事實，首
    堪認定。
　㈡按實務上常見之「幽靈抗辯」，意指被告於案發後，或因不
    願據實陳述實際之行為人，或有其他顧慮，遂將其犯行均推
    卸予已故之某人，甚或是任意捏造而實際上不存在之人，以
    資卸責。因法院無從讓被告與該已故或不存在之人對質，其
    辯解之真實性如何，即屬無從檢驗，而難以逕信，是在無積
    極證據足資佐證下，自得認其所為抗辯係非有效之抗辯（最
    高法院97年度台上字第3426號判決、98年度台上字第7120號
    號判決意旨參照）。查被告雖以前詞置辯，然觀被告於警詢
    中供稱：扣案槍、彈均為「阿挺」所有，我只知道「阿挺」
    35歲左右、姓陳，不知道詳細年籍資料，我只有跟「阿挺」
    用通訊軟體LINE聯繫，「阿挺」過世之後我就刪除了云云（
    見警卷第5頁至第12頁），復於偵查、原審亦供稱：上開槍
    彈是「阿挺」藏放在我家神明桌下的，遭搜索扣案後才知道
    云云（見偵查卷第30頁反面、原審卷第60頁），嗣被告於本
    院仍同上所辯扣案槍彈係遭友人藏放，其並不知情，並供出
    係叫「陳紘廷」之友人所為，然「陳紘廷」於110年8月已過
    世云云（見本院卷第94頁至第96頁）。是依被告上開辯詞，
    所稱「阿挺」、「阿廷」或「陳紘廷」不僅年籍不詳，甚或
    已過世，是其辯解自屬真實性無從檢驗之抗辯，不足證明扣
    案槍枝、子彈之來源，又被告復未能提出其他證據佐證上開
    所辯，無從據為其有利之認定，衡以我國歷來均嚴禁槍枝、
    子彈於市面上流通，本為眾所皆知之事，持有槍枝、子彈即
    有涉犯刑事犯罪之風險，是以具有殺傷力之非制式手槍及子
    彈價值非微，一般人取得持有後，應不會將之置於自己所不
    能管領之地點，以避免損失，然「阿廷」竟任憑此等價值非
    低，又有遭人發現本身涉犯刑案風險之物流落在外，而未曾
    取回，自與常情未合。再者，被告既稱其於員警搜索、扣押
    上開槍、彈前不知其住處神明桌下遭藏放槍枝，然其於員警
    扣得上開槍、彈後，竟能於第一時間回憶「阿廷」係何時、
    何情況將扣案槍、彈藏放於被告住處之神明桌下，實與常情
    有違，礙難採信。是被告所辯扣案槍彈係「陳紘廷」所有及
    其所藏放一節，揆諸前揭說明，應為「幽靈抗辯」，扣案槍
    枝及子彈應係被告以不詳之方式，自不詳之人處取得而非法
    持有之，亦無證據足資證明被告係受「陳紘廷」之託「寄藏
    」前開槍彈，公訴意旨論以「寄藏」一節，容有未洽，併此
    指明。
　㈢辯護人聲請就扣案槍、彈送交指紋鑑定以確認是否為被告持
    有等語，然指紋本身不易保存，經摩擦後極易滅失，亦以平
    滑之表面始足留下指紋，而潛伏型指紋亦會因個人生理因素
    、遺留物之特性、物表之污染物、持有者手上污垢情形、指
    紋紋線深淺、接觸方式及環境溫度、相對溼度、空氣流通等
    情況之不同，致影響指紋之遺留期間，又持槍者是否徒手接
    觸槍枝、是否曾予擦拭、槍枝與包裝物接觸摩擦情況等，亦
    可能影響指紋之留存與否，又本案槍枝若經他人觸摸，亦可
    能使其上原留存之指紋遭抹拭，何況持有槍枝者，原不以手
    指接觸或留下指紋為必要，是系爭扣案槍彈縱經指紋鑑定結
    果無被告之指紋，仍無法排除被告並未以手指皮膚直接碰觸
    ，或曾經擦拭槍彈去除指紋等情，以動搖本院就前開證據所
    為之事實認定，並執為有利於被告之依據，從而，辯護人前
    開所請尚無調查鑑定之必要，附此敘明。
  ㈣綜上，本件事證明確，被告上開犯行堪以認定，應予依法論
    科。　
二、論罪
　㈠按修正前槍砲彈藥刀械管制條例第4條第1項第1款原規定：「
    槍砲：指火砲…及其他可發射金屬或子彈具有殺傷力之各式
    槍砲。」，修正後則規定：「槍砲：指制式或非制式火砲…
    及其他可發射金屬或子彈具有殺傷力之各式槍砲。」，另第
    7條第1項、第8條第1項亦配合增列「制式或非制式」文字，
    第8條第4項則酌作文字修正，統一「槍砲」用詞。而該條例
    第4條之修正理由載稱：「一、第1項第1款修正如下：……㈣鑒
    於現行查獲具殺傷力之違法槍枝，多屬非制式槍枝，可遠距
    離致人死傷，且殺傷力不亞於制式槍枝，對人民生命、身體
    、自由及財產法益之危害，實與制式槍枝無異；另因非制式
    槍枝之取得成本遠低於購買制式槍枝，且製造技術門檻不高
    、網路取得改造資訊容易，導致非制式槍枝氾濫情形嚴重，
    若區分制式與否而分別適用第7條或第8條處罰，將使不法分
    子傾向使用非制式槍砲從事不法行為，以規避第7條較重之
    刑責，無異加深不法分子大量使用非制式槍砲之誘因，爰為
    有效遏止持非制式槍砲進行犯罪情形，非制式槍砲與制式槍
    砲罪責確有一致之必要。綜上，為使違法槍砲之管制作為更
    臻嚴密，並遏阻非制式槍砲氾濫情形，以確保人民之生命、
    身體、自由及財產安全，爰修正第1項第1款之槍砲定義，使
    特定類型槍砲之管制範圍明確及於所有具殺傷力之制式及非
    制式槍砲，且有違法製造等行為，不論標的為制式或非制式
    槍砲，皆應依特定類型管制槍砲之處罰規定進行追訴」等語
    ，可知此次槍砲彈藥刀械管制條例修正後，該條例第4條、
    第7條、第8條均增加「制式或非制式」之構成要件，亦即不
    分制式或非制式，凡屬該條例第7條所列各類槍枝型式之槍
    枝，有殺傷力者，概依該條例第7條規定處罰。是「未經許
    可持有可發射子彈具殺傷力之改造（非制式）手槍」犯行，
    修正後應依槍砲彈藥刀械管制條例第7條第4項規定處罰。
　㈡次按未經許可持有槍彈為繼續犯，於其終止持有之前，犯罪
    行為仍在繼續實施之中，其間法律縱有變更，但其行為既繼
    續實施至新法施行以後，自無行為後法律變更，應無新舊法
    比較之問題，而應適用其行為終止時之現行槍砲彈藥刀械管
    制條例論處。查，就犯罪事實欄所示被告持有非制式手槍之
    時間應至為警查獲日110年9月9日，其犯行始為終止，故槍
    砲彈藥刀械管制條例第7條規定雖於109年6月10日修正公布
    ，並於同年月12日生效施行，然有關本案被告持有行為，仍
    應以終了時作為有無行為後法律變更之比較基準時點。從而
    ，被告就犯罪事實欄所示非法持有非制式手槍之行為，應逕
    行適用109年6月10日修正公布之現行槍砲彈藥刀械管制條例
    第7條第4項規定，尚不生新舊法比較問題。另被告就犯罪事
    實欄所犯持有具殺傷力之非制式子彈部分，因槍砲彈藥刀械
    管制條例第12條規定，於109年6月10日並未修正，無比較新
    舊法之問題，應依一般法律適用原則，逕適用裁判時之規定
    。
　㈢又按非法持有槍砲彈藥刀械等違禁物，所侵害者為社會法益
    ，其持有之繼續，為行為之繼續，而非狀態之繼續，故其持
    有槍砲彈藥刀械時，該罪雖告成立，但其完結，須繼續至持
    有行為終了時為止。且於最初即同時地持有之情形，如持有
    二不相同種類之客體（如同時地持有手槍及子彈），為一行
    為觸犯數罪名之想像競合犯。另行為人若同時持有槍枝及適
    於該槍枝使用之彈匣（包括一個或數個彈匣）者，因該彈匣
    係屬附隨於該槍枝之從物，而為該槍枝整體之一部分，則其
    持有之範圍自應及該槍枝及該等彈匣在內。亦即其持有彈匣
    之行為，已包攝在其持有槍枝之範疇內，而為其未經許可持
    有槍枝行為之一部，在刑法之評價上，自應就其同時未經許
    可持有槍枝及彈匣之整體行為合一論斷。
  ㈣是核被告所為，係犯槍砲彈藥刀械管制條例第7條第4項之非
    法持有非制式手槍罪、同條例第12條第4項之非法持有子彈
    罪。公訴意旨就非法持有非制式手槍部分，認係犯槍砲彈藥
    刀械管制條例第8條第4項之非法寄藏可發射子彈具有殺傷力
    之槍枝罪，尚有未合，惟因起訴之基本社會事實同一，並經
    原審及本院審理時當庭告知可能變更之罪名，迭經檢察官、
    被告、辯護人於原審及檢察官與辯護人於本院對此加以辯論
    ，爰依刑事訴訟法第300條之規定變更起訴法條為槍砲彈藥
    刀械管制條例第7條第4項之非法持有非制式手槍罪。至於公
    訴意旨雖論以非法「寄藏」槍彈之犯行，惟經本院改論以非
    法「持有」槍彈之犯行，然「持有」槍彈與「寄藏」槍彈，
    分別係相同條項之罪名，自毋庸變更起訴法條，倂此敘明。
  ㈤被告自不詳時間起至110年9月9日為警查獲時止，非法持有犯
    罪事實欄所示非制式手槍（含彈匣）及子彈之行為屬繼續犯
    性質之實質上一罪關係，故被告係以一持有行為，同時觸犯
    非法持有非制式手槍罪、非法持有子彈罪等2罪名，均為想
    像競合犯，應依刑法第55條規定，從一重之非法持有非制式
    手槍罪處斷。　　
  ㈥按被告前因①侵占案件，經原審法院以102年度簡字第559號判
    決處有期徒刑3月確定；②違反毒品危害防制條例案件，分別
    經原審法院以102年度訴字第365號、103年度簡字第64號判
    決處有期徒刑5月（共3罪）、6月（共2罪）、6月確定；③違
    反毒品危害防制條例案件，經原審法院以103年度訴字第57
    號判決處10月、7月（共2罪），嗣經本院以103年度上訴字
    第2139號判決駁回上訴確定，上開①至③所示之案件嗣經原審
    法院以103年度聲字第840號裁定定應執行有期徒刑3年3月確
    定（下稱甲案）；又因④違反毒品危害防制條例、竊盜案件
    ，經原審法院以103年度訴字第270號、第280號判決處有期
    徒刑9月、7月、1年、9月、8月、8月確定；又因⑤違反毒品
    危害防制條例案件，經原審法院以103年度訴字第116號判決
    處10月、7月，嗣經本院以103年度上訴字第1917號判決駁回
    上訴確定，上開④、⑤所示之案件嗣經原審法院以104年度聲
    字第14號裁定定應執行有期徒刑4年8月確定（下稱乙案）；
    復因⑥違反毒品危害防制條例、竊盜案件，經原審法院以101
    年度簡字第546號、第590號、102年度易字第175號判決處有
    期徒刑3月、4月、4月、2月確定，嗣經原審法院以103年度
    聲字第37號裁定定應執行有期徒刑10月確定（下稱丙案），
    上開甲、乙、丙案經接續執行，被告於108年1月31日縮短刑
    期假釋出監等前案素行，有本院被告前案紀錄表附卷可憑，
    而前揭甲案已於106年8月1日執行完畢一節，有本院被告前
    案紀錄表附卷可憑，則其於受有期徒刑執行完畢後，5年以
    內故意再犯本件有期徒刑以上之罪，構成累犯。次按刑法第
    47條第1項規定：「受徒刑之執行完畢，或一部之執行而赦
    免後，5年以內故意再犯有期徒刑以上之罪者，為累犯，加
    重本刑至二分之一。」有關累犯加重本刑部分，不生違反憲
    法一行為不二罰原則之問題。惟其不分情節，基於累犯者有
    其特別惡性及對刑罰反應力薄弱等立法理由，一律加重最低
    本刑，於不符合刑法第59條所定要件之情形下，致生行為人
    所受之刑罰超過其所應負擔罪責之個案，其人身自由因此遭
    受過苛之侵害部分，對人民受憲法第8條保障之人身自由所
    為限制，不符憲法罪刑相當原則，牴觸憲法第23條比例原則
    。於此範圍內，有關機關應自本解釋公布之日起2年內，依
    本解釋意旨修正之。於修正前，為避免發生上述罪刑不相當
    之情形，法院就該個案應依本解釋意旨，裁量是否加重最低
    本刑（司法院釋字第775號解釋文參照）。是依上開解釋意
    旨，本院就被告上開構成刑法第47條第1項累犯之事由，就
    最低本刑部分是否應加重其刑一事，自應予以裁量。本院到
    庭檢察官雖主張被告有諸多前案，且執行完畢未久，有予以
    累犯加重之必要等語。惟查，被告前開構成累犯之案件，係
    違反毒品危害防制條例、竊盜、侵占案件，其罪質與本案被
    告所犯之非法持有非制式手槍、子彈罪均有所差異，且所侵
    害之法益、對社會之危害程度，亦有相當差別，顯非於一定
    期間內重複為同一罪質之犯罪之情形，自不能以此遽論本件
    被告有特別惡性及對刑罰反應力薄弱之情狀，揆諸司法院釋
    字第775號解釋意旨，衡酌罪刑相當原則及比例原則，爰不
    依刑法第47條第1項規定加重其刑，併此敘明。
三、撤銷改判之理由部分
  ㈠原審以被告犯行事證明確，予以論罪科刑，固非無見。惟查
    ，原審認定本案經警查獲扣案11顆非制式子彈，係金屬彈殼
    組合直徑約9.0mm金屬彈頭而成，採樣4顆試射，2顆可擊發
    ，具殺傷力；另二顆雖可擊發，但發射動能不足，認不具殺
    傷力，剩餘7顆以被告及辯護人均不爭執該等子彈殺傷力，
    逕認被告非法持有具殺傷力之非制式子彈9顆，然因未經試
    射之子彈7顆未經試射是否具殺傷力無法確認，經本院再次
    送請內政部警政署刑事警察局鑑定，於全部試射後，其中6
    顆可擊發，具殺傷力；1顆無法擊發，認不具殺傷力，是依
    前後二次鑑定，被告持有非制式具殺傷力子彈應為8顆，原
    審就被告持有具殺傷力之子彈9顆之認定自屬有誤。另扣案
    之非制式子彈7顆既經本院送鑑定過程中試射擊發，6顆有殺
    傷力、1顆無殺傷力，所留彈頭、彈殼，已不具子彈之完整
    結構，喪失子彈之效能，均非違禁物，無庸予以宣告沒收，
    原審判決未及審酌，逕予宣告沒收，容有違誤。
　㈡被告上訴主張扣案槍彈係遭已過世之友人「陳紘廷」所偷藏
    ，其並不知情，並請求鑑定槍枝上之指紋云云，然查，所謂
    「阿挺」或「陳紘廷」之人，被告自陳其年籍不詳，且已過
    世，顯已無從對質詰問，業經詳述如前，是被告此部分所辯
    自難憑採。至於鑑驗指紋部分，亦無從證明被告確未持有上
    開槍、彈一節，亦經本院論駁於前。是被告上訴所指，仍執
    前詞，固無理由，惟原判決既有上開無可維持之瑕疵可議，
    自應由本院將原判決撤銷改判。
　㈢爰審酌具殺傷力之槍、彈均係經政府嚴厲查禁之違禁物，為
    被告所明知，竟仍非法持有，使該等槍、彈處於隨時可使用
    之狀態，對他人生命、身體產生極大潛在危險，嚴重危害社
    會治安，犯罪情節非輕，殊值非難；兼衡其自陳國中畢業之
    智識程度、已婚、育有3名子女、經營水果買賣之經濟生活
    狀況，被告持有槍、彈之數量，尚未用於其他犯罪行為，及
　　被告前因侵占案件、違反毒品危害防制條例案件、竊盜案件
　　，於108年1月31日縮短刑期假釋出監等前案素行，有本院被
    告前案紀錄表附卷可憑，暨其犯罪動機、目的、手段、情節
    等一切情狀，量處如主文第2項所示之刑，並就所併科之罰
    金刑部分，諭知易服勞役之折算標準，以資懲儆。
四、沒收：
  ㈠按違禁物，不問屬於犯罪行為人與否，沒收之，刑法第38條
    第1項定有明文。扣案非制式手槍1支（槍枝管制編號000000
    0000號，含彈匣1個）經鑑定具有殺傷力，有內政部警政署
    刑事警察局110年10月18日刑鑑字第1108005260號鑑定書（
    見偵卷第38頁至第40頁）可證，為槍砲彈藥刀械管制條例所
    管制之違禁物，不問屬於犯罪行為人與否，均應依刑法第38
    條第1項規定宣告沒收。
  ㈡扣案之子彈11顆，其中8顆具殺傷力、3顆不具殺傷力，惟均
    經本院送請內政部警政署刑事警察局鑑定試射完畢，有殺傷
    力之8顆，固屬違禁物，惟經試射完畢，已失其效能而非屬
    違禁物，所留彈頭、彈殼已不具子彈完整結構，喪失子彈之
    效能，不予以宣告沒收；不具殺傷力之3顆，亦經試射完畢
    ，所殘留彈頭、彈殼亦非違禁物，不予沒收，一併敘明。
五、被告經本院合法傳喚，無正當理由不到庭，爰不待其陳述，
    為一造辯論判決。　　
據上論斷，應依刑事訴訟法第371條、第369條第1項前段、第364
條、第299條第1項前段、第300條，判決如主文。
本案經檢察官董良造、蔡明儒提起公訴，檢察官林安紜到庭執行
職務。
中　　華　　民　　國　　111 　年　　7 　　月　　14　　日
　　　　　　　　　刑事第十六庭  審判長法　官  劉嶽承
　　　　　　　　　　　　　　　　　    法　官  廖紋妤
　　　　　　　　　　　　　　　　　    法　官  古瑞君
以上正本證明與原本無異。
如不服本判決，應於收受送達後20日內向本院提出上訴書狀，其
未敘述上訴之理由者並得於提起上訴後20日內向本院補提理由書
（均須按他造當事人之人數附繕本）「切勿逕送上級法院」。
                                      書記官  陳雅加
中　　華　　民　　國　　111 　年　　7 　　月　　14　　日
附錄：本案論罪科刑法條全文
槍砲彈藥刀械管制條例第7條
未經許可，製造、販賣或運輸制式或非制式火砲、肩射武器、機
關槍、衝鋒槍、卡柄槍、自動步槍、普通步槍、馬槍、手槍或各
類砲彈、炸彈、爆裂物者，處無期徒刑或7年以上有期徒刑，併
科新臺幣3千萬元以下罰金。
未經許可，轉讓、出租或出借前項所列槍砲、彈藥者，處無期徒
刑或5年以上有期徒刑，併科新臺幣1千萬元以下罰金。
意圖供自己或他人犯罪之用，而犯前二項之罪者，處死刑或無期
徒刑；處徒刑者，併科新臺幣5千萬元以下罰金。
未經許可，持有、寄藏或意圖販賣而陳列第1項所列槍砲、彈藥
者，處5年以上有期徒刑，併科新臺幣1千萬元以下罰金。
意圖供自己或他人犯罪之用，以強盜、搶奪、竊盜或其他非法方
法，持有依法執行公務之人所持有之第1項所列槍砲、彈藥者，
得加重其刑至二分之一。
第1項至第3項之未遂犯罰之。

槍砲彈藥刀械管制條例第12條
未經許可，製造、販賣或運輸子彈者，處1年以上7年以下有期徒
刑，併科新台幣500萬元以下罰金。
未經許可，轉讓、出租或出借子彈者，處6月以上5年以下有期徒
刑，併科新台幣300萬元以下罰金。
意圖供自己或他人犯罪之用，而犯前二項之罪者，處3年以上10
年以下有期徒刑，併科新台幣700萬元以下罰金。
未經許可，持有、寄藏或意圖販賣而陳列子彈者，處5年以下有
期徒刑，併科新台幣300萬元以下罰金。
第1項至第3項之未遂犯罰之。